臺灣新竹地方法院宣示判決筆錄　　　 100年度審易字第388 號
公　訴　人　臺灣新竹地方法院檢察署檢察官
被　　　告　莊松
上列被告因詐欺案件，經檢察官提起公訴（99年度偵緝字第687
號、第688 號、第689 號）後，聲請本院改依協商程序而為判決
，於中華民國100 年6 月2 日下午4 時在本院刑事第十一法庭宣
示判決，出席職員如下：
　　　　　　　　　　　　　　　　　　　審判長法官　邱忠義
　　　　　　　　　　　　　　　　　　　　　書記官　劉依緹
　　　　　　　　　　　　　　　　　　　　　通　譯　邱立杰
法官起立朗讀判決主文、犯罪事實要旨、處罰條文，及告以上訴
限制、期間並提出上訴狀之法院，且諭知記載其內容：
一、主  文：
    莊松幫助犯詐欺取財罪，累犯，處有期徒刑伍月，如易科
    罰金，以新臺幣壹仟元折算壹日。
二、犯罪事實要旨：
（一）莊松前曾於民國94年11月間，因違反兒童及少年性交易
      防制條例案件，經臺灣板橋地方法院以94年度簡字第6012
      號判決，判處有期徒刑3 月確定，於95年7 月8 日入監執
      行，而於95年10月7 日縮刑期滿執行完畢。
（二）莊松明知行動電話門號之申辦資格並無限制，任何人均
      能自行向電信公司申辦行動電話門號使用，除犯罪者為躲
      避檢警追查外，並無出資購買毫無相關之他人行動電話門
      號之必要，並能預見提供行動電話門號供他人使用，有遭
      他人利用作為詐騙工具之可能性，竟仍基於縱有人以其行
      動電話門號實施詐欺犯罪亦不違背其本意之幫助詐騙集團
      從事詐欺取財行為的犯罪意思，於98年9 月4 日某時許於
      統一超商股份有限公司臺北成都門市申辦0000000000號SI
      M 卡，以新臺幣（下同）1,500 元之代價，交付予真實姓
      名年籍不詳之成年男子。嗣該真實姓名年籍不詳之人取得
      莊松所申辦之上開行動電話門號SIM 卡後，即基於意圖
      為自己不法所有之詐欺犯意，分別為下開犯行：
  １、集團內某成員先於98年9 月23日上午6 時12分14秒後，陸
      續以上開向莊松收購來之行動電話門號0000000000號，
      撥打汪海容使用之行動電話門號0000000000號向其租用人
      頭帳戶（汪海容所涉詐欺犯嫌，業經臺灣高雄地方法院檢
      察署檢察官，以99年度偵字第9374號為緩起訴處分確定）
      ，汪海容隨即於同日中午某時許，在臺北市○○區○○街
      附近咖啡廳內，將其不知情學妹惠韻如（業經臺灣士林地
      方法院檢察署檢察官，以98年度偵字第15255 號為不起訴
      處分確定）所有之華南商業銀行士林分行帳號0000000000
      00號帳戶（下稱華南士林分行帳戶）之存簿、提款卡及密
      碼等物，以每日1,000 元之代價，租用與上開集團成員。
      而該集團成員取得上開華南士林分行帳戶後，即以附表一
      各編號所述方式，向附表一各編號所示之人施用詐術，致
      附表一各編號所示之人陷於錯誤，而於附表一各編號所示
      之時間，依詐騙集團成員之指示，將附表一各編號所示金
      額匯款轉帳至上開惠韻如所有華南士林分行帳戶內，隨即
      遭提領一空。
  ２、集團內某成員綽號「阿志」之成年男子於98年9 月23日凌
      晨3 時46分38秒後，陸續以上開向莊松收購來之行動電
      話門號0000000000號，撥打許志強使用之行動電話門號00
      00000000號向其租用人頭帳戶（許志強所涉詐欺犯嫌，業
      經臺灣桃園地方法院以99年度壢簡字第246 號判處有期徒
      刑4 月確定），許志強隨即於98年9 月25日前某時，在桃
      園縣中壢火車站旁，將其所申請之臺灣中小企業銀行新屋
      分行帳號00000000000 號帳戶（下稱中小企銀帳戶）及臺
      灣新光商業銀行中壢分行帳號0000000000000 號（下稱新
      光銀行帳戶）之存摺、提款卡及密碼，提供與「阿志」。
      嗣「阿志」所屬集團成員取得上開中小企銀及新光銀行帳
      戶後，即以附表二各編號所述方式，向附表二各編號所示
      之人施用詐術，致附表二各編號所示之人陷於錯誤，而於
      附表二各編號所示之時間，依詐騙集團成員之指示，將附
      表二各編號所示金額匯款轉帳至上開許志強所有中小企銀
      或新光銀行帳戶內，隨即遭提領一空。
  ３、集團內某成員綽號「小泰」之成年男子於98年10月2 日上
      午9 時6 分42秒後，陸續以上開向莊松收購來之行動電
      話門號0000000000號，撥打楊家豪使用之行動電話門號00
      00000000號向其租用人頭帳戶（楊家豪所涉詐欺犯嫌，業
      經臺灣士林地方法院以99年度審簡字第130 號判處有期徒
      刑3 月確定），楊家豪隨即於98年10月9 日前某時，在臺
      北捷運公館站，以每個帳戶1 星期租金1,000 元代價，將
      其所申請之臺北富邦商業銀行玉成分行帳號000000000000
      號帳戶（下稱臺北富邦銀行）及華南商業銀行世貿分行帳
      號000000000000號帳戶（下稱華南世貿分行）之存簿、提
      款卡、密碼，提供與「小泰」。嗣「小泰」所屬集團成員
      取得上開臺北富邦銀行及華南世貿分行帳戶後，即以附表
      三各編號所述方式，向附表三各編號所示之人施用詐術，
      致附表三各編號所示之人陷於錯誤，而於附表三各編號所
      示之時間，依詐騙集團成員之指示，將附表三各編號所示
      金額匯款轉帳至上開楊家豪所有臺北富邦銀行或華南世貿
      分行帳戶內，隨即遭提領一空。
（三）案經臺南市政府警察局麻豆分局報告臺灣臺南地方法院檢
      察署檢察官、桃園縣政府警察局平鎮分局報告臺灣桃園地
      方法院檢察署檢察官均呈請臺灣高等法院檢察署檢察長令
      轉臺灣新竹地方法院檢察署檢察官及高雄市政府警察局苓
      雅分局函請臺灣新竹地方法院檢察署檢察官併案偵辦起訴
      。
三、處罰條文：
    刑法第339 條第1 項、第30條第1 項前段、第2 項、第55條
    前段、第47條第1 項、第41條第1 項前段。
四、協商判決除有刑事訴訟法第455 條之4 第1 項第1 款於本訊
    問程序終結前，被告撤銷協商合意或檢察官撤回協商聲請者
    ；第2 款被告協商之意思非出於自由意志者；第4 款被告所
    犯之罪非第455 條之2 第1 項所定得以協商判決者；第6 款
    被告有其他較重之裁判上一罪之犯罪事實者；第7 款法院認
    應諭知免刑或免訴、不受理者情形之一，及違反同條第2 項
    「法院應於協商合意範圍內為判決；法院為協商判決所科之
    刑，以宣告緩刑或2 年以下有期徒刑、拘役或罰金為限」之
    規定者外，檢察官與被告均不得上訴。
五、如有前項得上訴之情形，得自收受宣示判決筆錄送達之日起
    10日內，向本院提出上訴書狀，上訴於第二審法院。
中    華    民    國    100   年    6     月    2     日
                  刑事第九庭書  記  官        劉依緹
                            審判長法官        邱忠義
以上筆錄正本係照原本作成。
中    華    民    國    100   年    6     月    2     日
                            書  記  官        李念純
附錄本案處罰實體法條全文：
刑法第339 條第1 項：
意圖為自己或第三人不法之所有，以詐術使人將本人或第三人之
物交付者，處5 年以下有期徒刑、拘役或科或併科1,000 元以下
罰金。（罰金之貨幣單位改為新臺幣，並提高為30倍）
【刑法第30條：幫助他人實行犯罪行為者，為幫助犯。雖他人
不知幫助之情者，亦同。幫助犯之處罰，得按正犯之刑減輕之
。】
附表一：
┌──┬───┬────────────┬────────┐
│編號│被害人│詐騙方式                │匯款時間、方式及│
│    │      │                        │金額（新臺幣）  │
├──┼───┼────────────┼────────┤
│  1 │許意梅│於98年9 月21日下午1 時34│98年9 月23日下午│
│    │      │分許，在雅虎奇摩拍賣網站│2 時許（起訴書誤│
│    │      │，佯刊登包包販售訊息，致│載為晚間11時14分│
│    │      │許意梅陷於錯誤，而下標購│），委由友人顧芳│
│    │      │買之。                  │慈至合作金庫銀行│
│    │      │                        │忠明南路分行，依│
│    │      │                        │指示將3 萬7,800 │
│    │      │                        │元匯入惠韻如所有│
│    │      │                        │上開華南士林分行│
│    │      │                        │帳戶內。        │
├──┼───┼────────────┼────────┤
│  2 │許慧卿│於98年9 月21日某時許，在│98年9 月24日某時│
│    │      │雅虎奇摩拍賣網站，佯刊登│許，依指示利用網│
│    │      │耳環販售訊息，致許慧卿陷│路ATM 匯款轉帳9,│
│    │      │於錯誤，而下標購買之。  │000 元至惠韻如所│
│    │      │                        │有上開華南士林分│
│    │      │                        │行帳戶內。      │
└──┴───┴────────────┴────────┘
附表二：
┌──┬───┬────────────┬────────┐
│編號│被害人│詐騙方式                │匯款時間、方式及│
│    │      │                        │金額（新臺幣）  │
├──┼───┼────────────┼────────┤
│  1 │廖晨琳│於98年9 月25日晚上6 時52│98年9 月25日晚上│
│    │      │分許，以電話向廖晨琳佯稱│8 時17分許，至臺│
│    │      │其先前PCHMOE網路購物付款│中市北區雙十郵局│
│    │      │設定錯誤，恐遭分期扣款，│內，利用該郵局設│
│    │      │需至自動櫃員機前更正，致│置之自動櫃員機，│
│    │      │廖晨琳陷於錯誤。        │依指示匯款3,298 │
│    │      │                        │元至許志強所有上│
│    │      │                        │開中小企銀帳戶內│
│    │      │                        │。              │
├──┼───┼────────────┼────────┤
│  2 │程雨萍│於98年9 月25日晚上7 時20│98年9 月25日晚上│
│    │      │分許，以電話向程雨萍佯稱│8 時5 分許，利用│
│    │      │其先前PCHMOE網路購物付款│台灣藝術大學內之│
│    │      │設定錯誤，恐遭分期扣款，│郵局自動櫃員機依│
│    │      │需至自動櫃員機前更正，致│指示匯款轉帳1 萬│
│    │      │程雨萍陷於錯誤。        │913 元至許志強所│
│    │      │                        │有上開中小企銀帳│
│    │      │                        │戶內。          │
├──┼───┼────────────┼────────┤
│ 3  │謝易軒│於98年9 月25日下午4 時20│於98年9 月25日晚│
│    │      │分許，以網路即時通訊軟體│上6 時40分許，利│
│    │      │MSN 向謝易軒佯稱可提供援│用中國信託商業銀│
│    │      │交服務，惟需利用自動櫃員│行自動櫃員機依指│
│    │      │機是否有足夠之金額及確認│示匯款轉帳2 萬9,│
│    │      │身份，致謝易軒陷於錯誤。│168 元至上開許志│
│    │      │                        │強中小企銀帳戶內│
│    │      │                        │。又於同日晚上8 │
│    │      │                        │時20分許，利用國│
│    │      │                        │泰世華自動櫃員機│
│    │      │                        │依指示匯款轉帳2 │
│    │      │                        │萬9,983 元至許志│
│    │      │                        │強所有上開新光銀│
│    │      │                        │行帳戶內。      │
└──┴───┴────────────┴────────┘
附表三：
┌──┬───┬────────────┬────────┐
│編號│被害人│詐騙方式                │匯款時間、方式及│
│    │      │                        │金額（新臺幣）  │
├──┼───┼────────────┼────────┤
│  1 │高銪琇│於98年9 月28日晚上9 時許│98年10月9 日晚上│
│    │      │，在雅虎奇摩拍賣網站，佯│11時許，利用麻豆│
│    │      │刊登行動電話販售訊息，致│鎮郵局之自動櫃員│
│    │      │高銪琇陷於錯誤，而下標購│機依指示匯款轉帳│
│    │      │買之。                  │2,500 元至楊家豪│
│    │      │                        │所有之上開臺北富│
│    │      │                        │邦銀行帳戶內。  │
├──┼───┼────────────┼────────┤
│  2 │謝政勳│於98年10月9 日上午10時51│98年10月9 日中午│
│    │      │分許，在雅虎奇摩拍賣網站│12時50分許，利用│
│    │      │，佯刊登手錶販售訊息，致│國泰世華自動櫃員│
│    │      │謝政勳陷於錯誤，而下標購│機依指示匯款7,30│
│    │      │買之。                  │0 元至楊家豪所有│
│    │      │                        │上開臺北富邦銀行│
│    │      │                        │帳戶內。        │
├──┼───┼────────────┼────────┤
│ 3  │廖崇辰│於98年10月7 日晚上11時許│98年10月8 日凌晨│
│    │      │，以電話向廖崇辰佯稱欲販│2 時許，利用國泰│
│    │      │售汽車引擎及變速箱，致廖│世華銀行自動櫃員│
│    │      │崇辰陷於錯誤而決定購買。│機依指示匯款2 萬│
│    │      │                        │9,979 元至楊家豪│
│    │      │                        │所有上開華南世貿│
│    │      │                        │分行帳戶內。    │
└──┴───┴────────────┴────────┘